臺灣高等法院刑事裁定
111年度聲字第1713號
                                     111年度聲字第1736號
聲  請  人  廖姿景




上列聲請人即被告因過失傷害案件（本院110年度交上易字第329
號），聲請付與卷證影本等，本院裁定如下：
    主  文
廖姿景於繳納相關費用後，准予付與本院110年度交上易字第329
號全部卷宗之電子卷證光碟，但涉及廖姿景以外之人之基本資料
部分，不得閱覽、抄錄或影印（包括影本），且取得上開資料不
得散布或為非正當目的之使用，並禁止再行轉拷利用。
其他聲請駁回。
    理  由
一、聲請意旨略以：聲請人即被告廖姿景（下稱被告）聲請付與
    卷證影本範圍包含檢察官偵查卷全部、地方法院卷全部、本
    院卷全部，並同意法院付與卷證光碟替代卷證影本。另為確
    認證人陳述內容，聲請交付本院民國111年3月15日之庭訊錄
    音光碟等語。
二、聲請付與卷證影本部分：
(一)按被告於審判中得預納費用請求付與卷宗及證物之影本。但
    卷宗及證物之內容與被告被訴事實無關或足以妨害另案之偵
    查，或涉及當事人或第三人之隱私或業務秘密者，法院得限
    制之。被告於審判中經法院許可者，得在確保卷宗及證物安
    全之前提下檢閱之。但有前項但書情形，或非屬其有效行使
    防禦權之必要者，法院得限制之。刑事訴訟法第33條第2項
    、第3項定有明文。又持有第一項及第二項卷宗及證物內容
    之人，不得就該內容為非正當目的之使用，復為同條第5項
    明定。
(二)經查：被告因不服臺灣士林地方法院109年度交易字第147號
    判處拘役40日，如易科罰金以新臺幣（下同）1仟元折算1日
    之判決，向本院提起上訴，經本院於111年4月6日撤銷改判
    拘役20日，如易科罰金，以1仟元折算1日確定在案。被告具
    狀向本院調閱上述案號案件所有卷宗資料，本案判決雖已確
    定，惟被告尚有聲請再審等特殊救濟程序之可能，揆諸上開
    規定意旨，為保障被告獲悉卷內資訊之權利，並符便民之旨
    ，爰裁定被告於繳納相關費用後，准予付與本院110年度交
    上易字第329號全部卷宗之電子卷證光碟，但涉及被告以外
    之人之基本資料部分，不得閱覽、抄錄或影印（包括影本）
    ，且取得上開資料不得散布或為非正當目的之使用，並禁止
    再行轉拷利用。
三、聲請交付錄音光碟部分：
(一)按法院組織法第90條之1第1項前段規定：「當事人及依法得
    聲請閱覽卷宗之人，因主張或維護其法律上利益，得於開庭
    翌日起至裁判確定後六個月內，繳納費用聲請法院許可交付
    法庭錄音或錄影內容。」；司法院訂頒之法庭錄音錄影及其
    利用保存辦法第8條規定：「當事人及依法得聲請閱覽卷宗
    之人，因主張或維護其法律上利益，聲請交付法庭錄音或錄
    影內容時，應敘明理由，由法院為許可與否之裁定。」。
(二)經查：本案被告聲請付與卷證影本部分，本院業已准許如前
    ，已符合被告欲為訴訟所用之需求。被告聲請交付本院111
    年3月15日審理程序之開庭錄音光碟，然該次審理程序，被
    告及其輔佐人（即被告之父親）均到庭，並對證人即承辦警
    員進行主詰問，且於交互詰問後，對於證人證詞亦表示其等
    之意見，並載明在筆錄上，而被告具狀僅表示聲請交付錄音
    光碟之目的，係為確認證人陳述內容，是被告詳閱其上開本
    院准予其聲請之卷證資料，即可得知證人證述之內容。綜上
    ，被告之聲請理由並非因本院審判筆錄之記載有何錯誤或遺
    漏，且被告亦未具體述明其有何主張或維護法律上利益，實
    難認其有何主張或維護其法律上利益之必要，是依上開說明
    ，被告此部分聲請，難謂有據，本院自無從准許。
據上論斷，應依刑事訴訟法第220條，裁定如主文。　
中　　華　　民　　國　　111 　年　　5 　　月　　25　　日
                  刑事第十七庭  審判長法　官  鄭水銓
                                      法　官  沈君玲
                                      法　官  姜麗君
以上正本證明與原本無異。
如不服本裁定，應於收受送達後五日內向本院提出抗告狀。
                                      書記官  許俊鴻
中　　華　　民　　國　　111 　年　　5 　　月　　30　　日